【裁判字號】    96,訴,4775
【裁判日期】    970730
【裁判案由】    毒品危害防制條例
【裁判全文】
臺灣高雄地方法院刑事判決              96年度訴字第4775號
公  訴  人  臺灣高雄地方法院檢察署檢察官
被      告  庚○○
                   （現另案於臺灣高雄第二監獄執行中）
選任辯護人  秦德進律師
被      告  丙○○
                      3
                    （另案於臺灣高雄女子監獄戒治所戒治中
選任辯護人  鄭旭廷律師
            陳慧錚律師
            吳建勛律師
上列被告等因毒品危害防制條例案件，經檢察官提起公訴（96年
度毒偵字第20981 號、20982 號），本院判決如下：
    主  文
庚○○共同販賣第二級毒品，累犯，處有期徒刑柒年肆月，褫奪
公權肆年，扣案如附表一編號11及12所示之物，均沒收銷燬；扣
案如附表一編號13至17所示之物，均沒收；未扣案之共同販賣毒
品所得財物新臺柒仟元與丙○○連帶沒收之，如全部或一部不能
沒收時，以其等財產抵償之；又販賣第二級毒品，累犯，處有期
徒刑柒年貳月，褫奪公權肆年，扣案如附表一編號11及12所示之
物，均沒收銷燬；扣案如附表一編號13至16、18所示之物，均沒
收；未扣案之販賣毒品所得財物新臺仟元沒收之，如全部或一
部不能沒收時，以其財產抵償之；又轉讓第一級毒品，累犯，處
有期徒刑壹年貳月；應執行有期徒刑拾年，褫奪公權肆年，扣案
如附表一編號11及12所示之物，均沒收銷燬；扣案如附表一編號
13 至18 所示之物，均沒收；未扣案之販賣毒品所得共計新臺幣
壹萬元（其中新臺幣柒仟元應與丙○○連帶沒收），沒收之，如
全部或一部不能沒收時，以其財產抵償之。
丙○○共同販賣第二級毒品，處有期徒刑柒年貳月，褫奪公權肆
年，扣案如附表一編號11及12所示之物，均沒收銷燬；扣案如附
表一編號13至17所示之物，均沒收；未扣案之共同販賣毒品所得
財物新臺柒仟元與庚○○連帶沒收之，如全部或一部不能沒收時
，以其等財產抵償之。
庚○○其他被訴販賣第一級毒品、第二級毒品及轉讓第二級毒品
之部分均無罪。
丙○○其他被訴販賣第一級毒品、第二級毒品之部分均無罪。
    事  實
一、庚○○前因施用毒品案件，經本院以93年度訴字第3219號分
    別判處有期徒刑9 月及5 月，應執行有期徒刑1 年確定，於
    民國95年3 月10日縮短刑期執行完畢。庚○○與丙○○係同
    居之男女朋友，二人明知甲基安非他命係毒品危害防制條例
    第2 條第2 項第2 款所列之第二級毒品，不得持有、販賣，
    竟共同基於販賣甲基安非他命之犯意聯絡，於96年6 月7 日
    晚上10時32分許，接獲戊○○以其所使用之0000000000號行
    動電話撥打至丙○○使用之0000000000號行動電話，表示欲
    以新臺幣（下同）7000元代價購買「1 個（即1 錢）」之甲
    基安非他命，丙○○將戊○○欲購入甲基安非他命7,000 元
    之訊息告知庚○○後，即持由庚○○所提供之甲基安非他命
    1 包前往高雄三民區○○路上的久勝電動玩具店旁，將甲基
    安非安命1 包交予戊○○，再由戊○○交付丙○○7,000 元
    之現金，以此完成毒品甲基安非他命交易1 次。
二、庚○○基於販賣第二級毒品甲基安非他命以營利之犯意，於
    96年6 月7 日晚上7 時2 分許、同日晚上7 時37分許，接獲
    乙○○以其所使用之0000000000號行動電話撥打至庚○○所
    使用00 00000000 號行動電話，表明欲以3,000 元代價購買
    「半半（即1 ∕4 錢）」之甲基安非他命，由庚○○前往高
    雄三民區○○路上的久勝電動玩具店旁，將甲基安非安命1
    包交予乙○○，再由乙○○偉交付3,000 元之現金，以此完
    成毒品甲基安非他命交易1 次。
三、庚○○明知海洛因係毒品危害防制條例第2 條第2 項第1 款
    規定之第一級毒品，不得轉讓，竟基於轉讓海洛因之犯意，
    於96年7 月20日早上8 時許，在蔡瑜芳高雄縣鳳山市○○路
    ○ 段532 號住處前，將足夠施用1 次數量之海洛因無償轉讓
    予蔡瑜芳。
四、嗣經憲兵司令部高雄憲兵隊（下稱高雄憲兵隊）於同年7 月
    20日晚上22時37分許，在庚○○、丙○○二人在高雄市○○
    區○○路94之2 號3 樓住處執行搜索，並當場扣得附表一至
    三所示之物，始悉上情。。
五、案經高雄憲兵隊報請臺灣高雄地方法院檢察署檢察官偵查起
    訴。
壹、證據能力部分
一、證人己○○於高雄憲兵隊之證述無證據能力
    查證人己○○所為高雄憲兵隊中之陳述，關於被告庚○○是
    否轉讓第二級毒品一節與本院審判中之陳述並不相符，因證
    人己○○於警訊係冒劉世華之名應訊，業經證人己○○於本
    院證述明確，核與證人劉世華於偵查中證述情節相符（詳偵
    卷1 第57頁至第58頁），既然被告己○○於高雄憲兵隊之證
    述，係冒證人劉世華之名應訊，則證人己○○於高雄憲兵隊
    之供述，顯有疑問，難認有何可信之特別情況，則證人己○○於高雄憲兵隊中之陳述，並無傳聞證據例外之情形，應無
    證據能力。
二、證人乙○○於高雄憲兵隊陳述，係被告以外之人於審判外之
    言詞陳述，屬傳聞證據，且與其於本院證述情節大致相符，
    則其於高雄憲兵隊陳述並非證明犯罪事實所必要之情形，亦
    無其他例外取得證據能力之情況，依刑事訴訟法第159 條第
    1 項規定，無證據能力。至於證人即共同被告丙○○於高雄
    憲兵隊之供述，性質上屬傳聞證據，且為被告庚○○及其辯
    護人否定其證據能力，復查無刑事訴訟法第15 9條之1 至第
    159 條之5 關於傳聞法則之例外規定情形，是依同法第159
    條第1 項規定，應無證據能力。
三、按被告以外之人於偵查中向檢察官所為陳述，除顯有不可信
    之情況者外，得為證據，刑事訴訟法第159 條之1 第2項 定
    有明文。查證人戊○○、丁○○於偵查中以證人身分具結後
    之陳述，因檢察官代表國家偵查犯罪、實施公訴，依法有訊
    問證人之權，檢察官偵查中向被告以外之人所取得之陳述，
    原則上均能遵守法律規定，不致違法取供，其可信度極高，
    依前開之規定，證人戊○○、丁○○於偵查中之證言自具有
    證據能力。
四、被告以外之人於審判外之陳述，雖不符前 4條之規定，而經
    當事人於審判程序同意作為證據，法院審酌該言詞陳述或書
    面陳述作成時之情況，認為適當者，亦得作為證據，刑事訴
    訟法第159 條之5 第1 項定有明文。本件除被告庚○○對被
    告丙○○、己○○於高雄憲兵隊之證述；被告丙○○對於證
    人乙○○、丁○○偵查中證述，均否認證據能力外，被告、
    辯護人及檢察官均對本院所引用下列證據，均同意作為本案
    證據使用，本院審酌各該證據作成之情況，並無不法取供等
    非任意性情況，認為適當，爰依上開規定作為證據。
貳、認定犯罪事實所憑之證據及理由
    訊據被告庚○○對於上揭時、地販賣安非他命予證人乙○○
    及無償轉讓海洛因予證人蔡瑜芳之事實坦承不諱；被告丙○○坦承於上揭時、地將安非他命交予證人戊○○；然被告庚○○則矢口否認有販賣安非他命予戊○○之犯行，辯稱：我
    沒有販賣甲基安非他命予戊○○，此與我無關云云；被告丙○○辯稱：我僅係單純將證人戊○○購買甲基安非他命之意
    思轉述予被告庚○○，由被告庚○○決定販賣安非他命予證
    人戊○○，且我沒有向證人戊○○收取7,000 元云云。經查
    ：
一、高雄憲兵隊於96年7 月20日晚上22時37分許，在被告高雄市
    三民區○○路94之2 號3 樓住處執行搜索，並扣得附表一至
    三所示之物之事實，業據被告庚○○及丙○○自承在卷，並
    有卷附搜索、扣押筆錄、扣押物品目錄表及現場照片在卷可
    參，又附表一編號1 至12之物品，經送請高雄醫學大學附設
    中和紀念醫院加以鑑驗，其中附表一編號1 至10所示晶體呈
    甲基安非他命陽性反應、其中附表一編號11及12所示之電子
    磅秤均呈甲基安非他命陽性反應，各有附表一所示檢驗報告
    在卷可參，堪以認定。
二、關於販賣毒品予證人戊○○部分
(一)、查證人戊○○購買安非他命經過，業經證人戊○○於高雄憲
    兵隊證述：我曾向被告庚○○與丙○○以7,000 元之價格購
    買1 次安非他命，並約定在高雄三民區○○路上的久勝電動
    玩具店旁交易等語（詳憲兵卷4 第53頁）；於偵查中證稱：
    我於96年6 月7 日晚上10時32分許，以0000000000號行動電
    話撥打被告丙○○使用之0000000000號行動電話，向被告丙○○表明欲購買7,0000元之安非他命，嗣被告丙○○在高雄
    市○○區○○路上電動玩具店將安非他命交付給我後，我將
    7,000 元交付給被告丙○○，在電話中談及7, 000元拿一個
    ，係指1 錢安非他命之意等語（詳偵卷第59頁至第60頁）；
    於本院審理時證稱：我於96年6 月7 日以0000000000號行動
    電話撥打被告丙○○使用之0000000000號行動電話，目的係
    要購買甲基安非他命，在電話中談及「半個」、「一個」指
    的是數量，「半個」是指1 半，「75、7 千、少五百」對談
    內容，係因被告丙○○出售價格為7,500 元，我願意以7,00
    0 元價格購買，要求被告丙○○降價，嗣被告丙○○在九如
    路後火車站的電動玩具店前將安非他命交付給我後，我將錢
    交付給被告丙○○等語（詳本院卷2 第90頁至第91頁），核
    與卷附證人戊○○以使用0000000000號行動電話於96年6 月
    7 日晚上10時32分與被告丙○○使用之0000000000號行動電
    話之通訊監察譯文之記載：「Ａ（被告丙○○）：喂。B （
    證人戊○○）：在哪邊啊？Ａ：在一樣啊。B ：九如路那邊
    啊？A ：是，怎樣？B ：我要一個小的。Ａ：過來啊。B ：
    我找到車，我馬上打電話給妳。Ａ：好。B ：七千對不對？
    Ａ：半個還是一個啦？B ：一個啊。Ａ：一個多少？Ｂ：不
    是嗎？Ａ：多少，你說多少？B ：7 千啊。Ａ：75啦，什麼
    7 千。Ｂ：7 千好了啦。Ａ：那個不是我在決定的。Ｂ：沒
    關係啦，少5 百，媽的我都跟人家講7 千了。Ａ：那又不是
    我在決定的，你跟我講我也沒辦法啊。Ｂ：那怎麼辦，那現
    在怎麼辦？Ａ：那你上次跟人家這樣講，現在怎麼變成這樣
    子了。Ｂ：上次不是啦，上次不是拿4 個，不是7 千啊。Ａ
    ：你拿一個跟拿四個都要一樣喔。Ｂ：沒關係，五百塊就算
    我們媽的找給別人加油好不好？Ａ：我不曉得，我先問別人
    看怎麼樣。Ｂ：好，問問看。Ａ：好啦。Ｂ：好。」相符，
    此有高雄憲兵隊通訊監察譯文附卷可稽（詳憲兵卷1 第9 頁
    至第10頁），參以被告丙○○於本院自承：證人戊○○於96
    年6 月7 日晚上10時32分許，以0000000000號行動電話撥打
    我使用之0000000000號行動電話，向我表明欲購買7,000 元
    甲基安非他命，嗣後我有交付安非他命予證人戊○○等語（
    詳本院卷1 第66頁、本院卷2 第11 4頁至第115 頁）及被告
    庚○○於偵查中自承：通訊監察譯文中一個係指1 錢安非他
    命等語（詳偵卷1 第53頁），足認被告丙○○與戊○○於96
    年6 月7 日晚上10時32分許以行動電話聯絡購買1 錢之甲基
    安非他命，而被告丙○○確實於高雄市○○區○○路上的久
    勝電動玩具店旁交付1 錢甲基安非他命予證人戊○○，並收
    取7,00 0元乙節，堪以認定。則被告丙○○辯稱：我沒有向
    證人戊○○收取7,000 元云云，自無足取。至於戊○○固於
    本院證稱：我交付被告丙○○4,000 元云云，而與警詢及偵
    查中之供述不符，然查，依上開通聯監聽譯文所示，證人戊○○在買賣過程中係以7,000 元之價格購買安非他命，且證
    人戊○○確實交付7,000 元予被告丙○○，已如前述，足見
    該次交易價格為7,000 元，應可認定，則證人戊○○關於交
    付4,000 元之證詞，顯與上開事證不符，應不足採信。
(二)、關於被告丙○○交付安非他命予證人戊○○之來源，業據被
    告丙○○於本院供稱：證人戊○○向我購買安非他命後，經
    由被告庚○○同意，從被告庚○○處取得安非他命給證人戊○○，而販賣安非他命之價格係由被告庚○○決定，因此，
    我與證人戊○○通話之監察譯文內容提及證人戊○○以7,00
    0 元購買安非他命，我曾告知證人戊○○並不是我決定的及
    須問別人，係指須由被告庚○○決定等語（詳本院卷1 第66
    頁、本院卷2 第114 頁至第115 頁），核與證人戊○○於本
    院審理時證稱：我於96年6 月7 日向被告丙○○表明欲購買
    7,000 元安非他命時，被告丙○○於電話中回覆安非他命的
    數量及價格均必須再詢問他人等語（詳本院卷2 第87頁至第
    88頁）及上開通訊監察譯文之記載所載「Ａ（被告丙○○）
    ：那又不是我再決定的，你跟我講我也沒辦法啊。Ｂ（證人
    戊○○）：那怎麼辦，那現在怎麼辦？」、「Ａ：我不曉得
    ，我先問別人看怎麼樣。Ｂ：好，問問看。」等語相符（詳
    憲兵卷1 第10頁），再參以被告丙○○與被告庚○○係男女
    朋友關係，且同居一處，無素怨仇隙，則被告丙○○自無誣
    陷之理，足認被告丙○○交付安非他命予證人戊○○之來源
    係來自被告庚○○，且由被告庚○○決定販賣安非他命之價
    格，則被告庚○○確實有參與本次販賣毒品予證人戊○○之
    犯行無訛。
(三)、被告庚○○固以前詞置辯，惟查，被告庚○○於偵查中供稱
    ：因被告丙○○知道我在販賣毒品，由我決定是否出售，被
    告丙○○會將毒品交付給購買毒品之人，並將錢交付給我，
    而證人戊○○於96年6 月向我買過7,000 元之安非他命，因
    證人戊○○係被告丙○○舅舅，會與被告丙○○聯絡購買毒
    品事宜，再由我決定賣給戊○○等語（詳偵卷1 第54頁至第
    55 頁 、第88頁），核與證人戊○○、被告丙○○之上開供
    述及通聯監聽譯文內容所示大致相符，且被告丙○○事後亦
    確實將第二級毒品甲基安非他命1 包交予證人戊○○收受，
    而被告丙○○交付安非他命予證人戊○○係源自被告庚○○
    ，業如前述，佐以被告之住處當場查獲除有扣案之甲基安非
    他命10包外，尚有供販賣毒品所必需之電子秤，且呈甲基安
    非命陽性反應，以及供準備分裝用之夾鍊袋4 包等物，有扣
    案物及扣押物品目錄表在卷可憑，可證扣案之電子磅秤2台
    曾使用於分裝及秤量甲基安非他命之用途上，觀諸被告庚○○於本院自承：扣案的安非他命10包是偶爾有人要買就賣給
    他，電子秤係用來秤毒品之重量，夾鍊袋係用來分裝毒品用
    等語（詳本院卷2 第117 頁），足見被告庚○○知悉戊○○
    向被告丙○○購買甲基安非他命後，並提供安非他命予被告
    丙○○，再轉交予戊○○，以達販賣安非他命之目的，至為
    明灼。從而被告載炎坤上揭所辯，與事實相違，不足為採。
(四)、被告丙○○固以前詞置辯。惟按聯絡毒品買賣、交付毒品、
    收取毒品買賣價金等行為，均屬販賣毒品罪構成要件事實之
    部分行為，苟有參與其事，即係分擔實行犯罪行為，自應負
    共同販賣毒品罪責（最高法院97年台上字第1439號判決要旨
    參照）。觀諸證人戊○○於96年6 月7 日以0000000000號行
    動電話撥打被告丙○○使用之門號0000000000號行動電話通
    話譯文內容所示，被告丙○○接聽後與證人戊○○之通話，
    固就交易內容不能為最後之決定，惟亦就雙方交易之第二級
    安非他命之價格、數量有所討論，並非單純轉述予被告庚○○知悉，且進而前往毒品交易地點與證人戊○○進行上開毒
    品交易，顯已參與本件販賣甲基安非他命之構成要件行為，
    其與被告庚○○就前開販賣甲基安非他命戊○○之行為，有
    犯意聯絡及行為分擔至明，是被告丙○○前開所辯，顯為事
    後卸責之詞，不足採信。
(五)、邇來政府為杜絕毒品氾濫，毒害人民甚深，再三宣導教民眾
    遠離毒品、媒體之報導既深且廣，對於毒品之禁絕，應為民
    眾所熟悉。又政府對於查緝施用、轉讓及販賣毒品無不嚴格
    執行，且販賣毒品罪更係重罪，設若無利可圖，衡情一般持
    有毒品者，當不致輕易將持有毒品交付他人。況且，第二級
    毒品甲基安非他命價格不貲，且販賣第二級毒品甲基安非他
    命係違法行為，非可公然為之，亦無公定之價格，不論任何
    包裝，均可任意分裝增減分量，每次買賣價量，亦可能隨時
    依雙方間之關係深淺、資力、需求量及對行情之認知、來源
    是否充裕、查緝是否嚴緊，購買者被查獲時供述購買對象之
    可能性風險之評估等，因而異其標準，並機動調整，非可一
    概而論，是販賣之利得除經坦承犯行或價量俱臻明確外，委
    難查得實情，販賣之人從價差或量差中牟利方式雖異，其意
    圖營利之非法販賣行為則一，綜此足見本件被告2人上開販
    賣第二級毒品甲基安非他命所為，主觀上確有牟利意圖之事
    實，應堪認定。
(六)、綜上所述，本件事證明確，被告2 人上揭販賣安非他命犯行
    洵堪認定，應依法論科。
二、關於販賣甲基安非他命予證人乙○○部分
    訊據被告庚○○對於證人乙○○於97年6 月7 日晚上7 時2
    分許、7 時37分，與其聯絡交易安非他命，並就販毒品數量
    、價格已達成合意，並已交付甲基安非他命與證人乙○○之
    事實，業經被告庚○○坦承不諱，核與證人即購買安非他命
    之乙○○於偵查中及本院證述之情節相符，並有通訊監察譯
    文附卷可資佐證，復有扣案之如附表一、二所示物品可憑，
    被告庚○○上開任意性之自白經查既與事實相符，自得採為
    論科之依據，是本件事證明確，被告庚○○販賣第二級毒品
    甲基安非他命之犯行洵堪認定。
三、關於轉讓毒品部分
    查被告庚○○於於同年7 月20日上午8 時許，在蔡瑜芳高雄
    縣鳳山市○○路○ 段532 號住處前，無償提供海洛因予蔡瑜
    芳施用之事實，迭據被告庚○○於高雄憲兵隊、偵查中及本
    院審理時供承不諱，核與證人蔡瑜芳於高雄憲兵隊證述之情
    節相符，參諸渠等於是日凌晨0 時30分就需索第一級毒品海
    洛因之意思表示之簡訊內容（詳憲兵卷5 第57頁），足以擔
    保被告載炎坤之自白與事實相符，是此部分事證明確，被告
    載炎坤犯行堪予認定。
、論罪科刑
一、按海洛因及甲基安非他命為毒品危害防制條例第2 條第2 項
    第1 款、第2 款所定之第一級毒品及第二級毒品，不得非法
    販賣、轉讓，核被告庚○○上開販賣第二級毒品甲基安非他
    命予證人戊○○及乙○○之犯行，均係犯毒品危害防制條例
    第4 條第2 項之販賣第二級毒品罪；核被告轉讓第一級毒品
    海洛因供蔡瑜芳施用所為，係犯毒品危害防制條例第8 條第
    1 項之轉讓第一級毒品罪；核被告丙○○上開販賣第二級毒
    品甲基安非他命予證人戊○○良之犯行，係犯毒品危害防制
    條例第4 條第2 項之販賣第二級毒品罪。被告庚○○、丙○○為販賣第二級毒品甲基安非他命，而持有第二級毒品甲基
    安非他命之低度行為，已被其等販賣第二級毒品甲基安非他
    命之高度行為所吸收，應不另論罪；被告庚○○轉讓第一級
    毒品海洛因而持有第一級毒品海洛因之低度行為，亦被轉讓
    第一級毒品海洛因非他命之高度行為所吸收，亦不另論罪。
    又就被告庚○○、丙○○上開販賣第二級毒品予證人戊○○
    之犯行，有犯意聯絡及行為分擔，均應論以共同正犯。被告
    庚○○所犯上開3 罪，犯意各別，行為互殊，罪名有別，應
    予分論併罰。又起訴書犯罪事實欄二、(二)（即乙○○部分）
    ，僅有記載被告庚○○販賣第二級毒品安非他命予乙○○之
    事實，並未記載被告丙○○，故該部分被告丙○○並未在起
    訴範圍內，本院自不得就未據起訴之被告丙○○予以審究，
    併此敘明。被告庚○○有如前開事實欄所載之犯罪科刑及執
    行紀錄，此有臺灣高等法院被告前案紀錄表1 份在卷可稽，
    其前受徒刑之執行完畢後，5 年以內故意再犯本件有期徒刑
    以上之罪，為累犯，除法定刑為無期徒刑部分依法不得加重
    外，有期徒刑併科罰金部分，均應依刑法第47條第1 項之規
    定，加重其刑。爰審酌被告庚○○及丙○○明知毒品對人體
    之危害性，仍為圖一己私利而販賣第二級毒品甲基安非他命
    ，以及被告庚○○無償提供第一級毒品海洛因供人施用，故
    渠等行為已足以助長吸食毒品之氾濫，並戕害他人身心，危
    害社會治安及善良風氣，且渠等犯後僅坦承部分犯行，未全
    然具有反省檢討之意；惟念及被告庚○○販賣數量遠不及一
    般大盤商、中盤商，且對象僅有戊○○、乙○○，數量不多
    ，所得非鉅，被告丙○○並非居於主導地位，係盲從附和，
    始居間參與等一切情狀，分別量處如主文所示之刑，並考量
    本案被告2 人販賣第二級毒品之犯罪性質，而有褫奪公權之
    必要，併依刑法第37條第2 項規定，分別宣告褫奪公權如主
    文所示，並就被告庚○○定應執行刑，以示懲儆。扣案附表
    一編號11及12所示之電子磅秤，經送檢驗結果，均呈第二級
    毒品甲基安非他命陽性反應，該等物品殘留毒品殘渣，難以
    分析剝離，應將之同視為毒品，均依毒品危害防制條例第18
    條第1 項前段，沒收銷燬之；扣案附表一編號17之行動電話
    1 具，為被告丙○○所有，且該行動電話係供被告丙○○販
    賣甲基安非他命予戊○○之聯絡工具，業經被告丙○○供認
    明確，依共犯責任共同原則，應依毒品危害防制條例第19條
    第1 項規定，沒收之。扣案附表編號18所示之行動電話1 具
    ，係被告庚○○所有，且供被告庚○○販賣甲基安非他命予
    乙○○之用，業據被告庚○○供承在卷，應依毒品危害防制
    條例第19條第1 項規定，沒收之。又被告庚○○、丙○○共
    同販賣第二級毒品予戊○○之對價7,000 元，被告庚○○單
    獨販賣第二級毒品予乙○○之對價3,000 元，均為渠等犯本
    件販賣第二級毒品罪所得之財物，均應依毒品危害防制條例
    第19條第1 項之規定，就被告庚○○、丙○○共同販賣第二
    級毒品甲基安非他命所得7,000 元諭知連帶沒收，另就被告
    庚○○單獨販賣第二級毒品甲基安非他命所得3,000 元諭知
    沒收，惟因被告庚○○、丙○○前開犯罪所得均未扣案，故
    如全部或一部不能沒收時，均以渠等財產抵償之。再如附表
    一編號13至16所示之空夾鍊袋，係被告庚○○所有，供包裝
    毒品使用，業據被告庚○○供述在卷（詳本院卷2 第117 頁
    ），堪認係被告庚○○所有供販賣第二級毒品甲基安非他命
    所用，依共犯責任共同原則，應依毒品危害防制條例第19條
    第1 項之規定，沒收之。附表一編號1 至10之安非他命10包
    ，業經本院96年度訴字第4222號認定係被告庚○○供施用之
    物，予以沒收銷燬，有本院95年度訴字第3466號判決書及臺
    灣高等法院被告前案紀錄表附卷可參，是此部分之扣案毒品
    ，即無再於本案重複沒收銷燬之必要。又附表二編號1 至3
    所示之物，係被告庚○○施用毒品所用之物，業經被告庚○○供述明確，且經本院96年度訴字第4222號認定係被告庚○○供施用之物，予以沒收，尚難認與本案犯行有關，至其餘
    附表二編號4 至5 所示之扣案之行動電話2 支，因本案尚無
    確切證據，認與本案犯行有關，爰不另為沒收之諭知，併此
    敘明。
肆、無罪部分
一、公訴意旨另以：(一)、被告庚○○與被告丙○○共同基於販賣
    甲基安非他命之犯意聯絡，分別於96年4 月間、同年5 月間
    、同年7 月初，均以7, 000元之代價，在高雄市三民區○○○路上久勝電動玩具店前，販賣甲基安非他命予戊○○3次
    ；(二)、被告庚○○與丙○○共同基於販賣第一級毒品海洛因
    之犯意聯絡，於96年7 月17日晚上9 時10分許，由丁○○以
    其所使用0000000000號行動電話撥打至庚○○使用之000000
    0000號行動電話，由丙○○接聽表明欲以1,000 元代價購買
    海洛因，並約定在靠近庚○○與丙○○二人高雄市○○區○○路94之2 號3 樓租屋處附近之大昌路上為交易地點，由丙○○攜帶海洛因至交易地點，將海洛因交付予丁○○，丁○○交付1,000 元予丙○○；(三)、被告庚○○基於轉讓二級毒
    品之犯意，於96年7 月20日下午3 時許，在庚○○高雄市○○區○○路94之2 號3 樓住處內，無償提供甲基安非他命予
    己○○施用，因認被告庚○○此部分亦涉有毒品危害防制條
    例第4 條第1 項、2 項之販賣第一、二級毒品及同條例第8
    條第2 項之轉讓第二級毒品罪嫌；被告丙○○此部分亦涉有
    毒品危害防制條例第4 條第1 項、2 項之販賣第一、二級毒
    品罪嫌。
二、按犯罪事實應依證據認定之，無證據不得認定犯罪事實；又
    不能證明被告犯罪者，應諭知無罪之判決，刑事訴訟法第15
    4 條第2 項、第301 條第1 項分別定有明文。次按，認定犯
    罪事實所憑之證據，雖不以直接證據為限，間接證據亦包括
    在內，然而無論直接證據或間接證據，其為訴訟上之證明，
    須於通常一般之人均不致有所懷疑，而得確信其為真實之程
    度者，始得據為有罪之認定，倘其證明尚未達到此一程度，
    而有合理之懷疑存在，無從使事實審法院得有罪之確信時，
    即應為被告無罪之判決（最高法院76年台上字第4986號判例
    參照）；按施用毒品者，其所稱向某人購買之供述，須補強
    證據以擔保其供述之真實性。良以施用毒品者其供述之憑信
    性本不及於一般人，況施用毒品者其供出來源，因而破獲者
    ，法律復規定得減輕其刑，其有為偵查機關誘導、或為邀輕
    典而為不實之陳述之可能，其供述之真實性自有合理之懷疑
    。是施用毒品者關於其向某人購買毒品之供述，必須補強證
    據佐證，以擔保其供述之真實性，俾貫徹刑事訴訟無罪推定
    及嚴格證明之基本原則。而所謂補強證據，係指毒品購買者
    之供述縱使並無瑕疵，仍須補強證據佐證而言，以擔保其供
    述之真實性。該補強證據，必須與施用毒品者關於相關毒品
    交易之供述，具有相當程度之關聯性，且足使一般人對於施
    用毒品者之供述無合理之懷疑存在，而得確信其為真實，始
    足當之。若毒品購買者之供述證據，本身已有重大瑕疵，依
    嚴格證明之法則，苟已無法憑為犯罪事實之認定時，自無再
    論補強證據之必要，其理甚明（最高法院96年度台上字第19
    93號判決意旨參照）。
三、關於販賣安非他命予證人戊○○部分
    本件公訴人認被告2 人涉有此部分販賣第二級毒品罪嫌，無
    非係以證人戊○○於高雄憲兵隊、偵查中之證述為主要論據
    。惟訊據被告2 人堅決否認有上開販賣第二級毒品之犯行，
    均辯稱：渠等沒有於96年4 月間、同年5 月間、同年7 月初
    販賣安非他命予證人戊○○等語。經查，證人戊○○於高雄
    憲兵隊證述：我於96年7 月初向被告庚○○與丙○○以7,00
    0 元之價格購買安非他命一包，交易地點在高雄市○○區○○路上的久勝電動玩具店旁等語（詳憲兵卷4 第53頁至第54
    頁等語；於偵查中證稱：我於96年4 、5 月間向被告丙○○
    以7,000 元之價格各買過1 次一錢安非他命，交易地點在九
    如路電動玩具店前買的等語（詳偵卷1 第59頁至第60頁）；
    於本院審理時證稱：我沒有在96年4 月間、5 月間、同年7
    月初晚上，在九如路後火車站電動玩具店旁向被告2 人購買
    安非他命等語（詳本院卷2 第89頁、第91頁至第92頁），前
    後證述不一，則證人戊○○於高雄憲兵隊及偵查中之證述，
    其真實性即非無疑，且無法明確指訴向被告2 人購買安非他
    命之詳細時間，而卷內所附之被告丙○○使用之0000000000
    號行動電話與證人戊○○使用0000000000號行動電話通訊監
    察譯文，僅有96年6 月7 日涉及購買安非他命之事宜，並無
    公訴人所指被告2 人於96年4 月間、同年5 月間及同年7 月
    初販賣甲基安非他命部分，即無其他積極證據以資補強證人
    戊○○於高雄憲兵隊及偵查中證述之真實性，而觀諸證人戊○○於警訊及偵查中均證稱：我向被告2 人買過1 次甲基安
    非他命等語（詳憲兵卷4 第53頁及偵卷1 第60頁），因而在
    無其他明確積極事證佐證下，本諸罪疑唯輕之基本原則，僅
    能為有利被告2 人之認定，即認被告2 人僅有上揭經論罪科
    刑犯罪之事實，至於公訴人所起訴之其餘3 次僅有證人戊○○於高雄憲兵隊及偵查中之證述，無其他足以令人確信其陳
    述與事實相符之補強證據，揆諸上揭說明，自難僅憑證人戊○○上揭有瑕疵之證述，即遽認被告2 人於96年4 月間、同
    年5 月間、同年7 月初涉有共同販賣安非他命予證人戊○○
    之犯行。
四、關於販賣海洛因予證人丁○○部分
(一)、公訴意旨認被告2 人涉有上揭犯行，無非係以被告庚○○於
    偵查中部分自白、證人丁○○於偵查中之證詞、證人丁○○
    使用00000000002 號行動電話於96年7 月17日與被告庚○○
    使用之0000000000號行動電話通聯監察譯文及扣案如附表三
    所示之物為其主要論據。惟訊據被告2 人堅決否認有上開販
    賣第一級毒品之犯行，均辯稱：渠等沒有於96年7 月17日販
    賣海洛因予證人丁○○等語。經查：
(二)、高雄憲兵隊於96年7 月20日晚上22時37分許，在被告高雄市
    三民區○○路94之2 號3 樓住處執行搜索，並扣得附表三所
    之物之事實，業據被告庚○○自承在卷，並有卷附搜索、扣
    押筆錄、扣押物品目錄表及現場照片在卷可參，又附表三編
    號1 所示之白色粉末3 包送請法務部調查局鑑定之結果，確
    屬海洛因（合計淨重2.51公克【空包裝重0.99公克】，有卷
    附該局96年9 月1 日調科壹字第09623064590 號鑑定書1份
    可佐；附表三編號2 至5 至所示之物品，經送請高雄醫學大
    學附設中和紀念醫院加以鑑驗，其中附表三編號2 所示之吸
    管、編號3 至4 所示之鏟子2 支、編號5 所示之注射針筒1
    盒，均呈海洛因陽性反應，各有附表三所示檢驗報告在卷可
    參，堪以認定。
(三)、次查，證人丁○○於偵查中證稱：我於96年7 月17日晚上9
    時10分許，以0000000000號行動電話撥打被告庚○○使用之
    0000000000號行動電話，由被告丙○○接聽，被告丙○○要
    求我先償還96年5 月中旬向被告庚○○購買海洛因時所積欠
    1, 000元之債務，嗣在九如路交流道附近麥當勞將1,000 元
    交付被告丙○○，並沒有拿到海洛因等語（詳偵卷1 第10 0
    頁）；於本院審理時證稱：我在96年7 月17日晚上撥打被告
    庚○○使用之0000000000號行動電話，由丙○○接聽，因前
    積欠被告庚○○購買海洛因1,000 元，當天在麥當勞交付被
    告丙○○1,000 元，被告丙○○並沒有交付毒品給我等語（
    詳本院卷2 第49頁、第51頁至第52頁），核與卷附證人丁○○使用00000000002 號行動電話於96年7 月17日晚上9 時10
    分、9 時17分與被告庚○○使用之0000000000號行動電話通
    聯監察譯文所載：「B （證人丁○○）：喂，嫂子，你們在
    那裡？Ａ（被告丙○○）：我們在... 你要怎樣。Ｂ：我要
    拿1 張。Ａ：你要還錢給我喔。Ｂ：啊？Ａ：你要還錢我喔
    。Ｂ：沒啦。Ａ：對啦，要拿錢還我啦。Ｂ：要還1 千啦。
    A ：對啦。Ｂ：你在哪裡？Ａ：大昌路啊。Ｂ：大昌？Ａ：
    之前那邊。Ｂ：喔，好，我等一下到打給你。Ａ：好。」、
    「Ａ：喂。Ｂ：嫂子喔，到了，我開車來喔。Ａ：你開車來
    ，那你在哪裏？」相符，此有高雄憲兵隊通訊監察譯文附卷
    可稽（詳憲兵卷4 第40頁），堪認被告2 人並未於96年7 月
    17 日 晚上9 時10分許販賣海洛因予證人丁○○無訛，自難
    以證人丁○○及上開通訊監察譯文，據以推論公訴人所指被
    告2 人有販賣海洛因予證人丁○○一情屬實。
(四)、又公訴人所提出附表三所示之物，而認被告2 人有販賣海洛
    因云云，然附表三編號1 至11所示之物，係被告庚○○施用
    毒品所用之物，業經被告庚○○供述明確，且其中附表三編
    號1 至9 所示之物，經本院96年度訴字第4222號認定屬於被
    告庚○○供吸食所用之毒品及器具，而分別諭知沒收銷燬及
    沒收，則被告庚○○前開所辯，即屬可採，因而無從以附表
    三所示之物遽認被告2 人販賣海洛因予證人丁○○。另公訴
    人援引被告庚○○自白，認被告2 人有販賣海洛因予證人丁○○之事實，然被告庚○○並未自白有販賣海洛因予證人丁○○（詳偵卷1 第110 頁），則被告庚○○於偵查中之供述
    ，無從為不利被告2 人之認定，附此敘明。
五、關於轉讓甲基安非他命予證人己○○部分
(一)、公訴意旨認被告庚○○涉有轉讓第二級毒品甲基安非他命之
    犯行，無非係以被告庚○○於偵查中之自白及證人己○○於
    偵查中之證詞為其論據。訊據被告庚○○固坦承證人己○○
    於上開時、地，吸食安非他命之情，然矢口否認有何轉讓第
    二級毒品之犯行，並辯稱：證人己○○未經我同意，自行將
    放置在我住處客廳桌子上安非他命吸食器拿取施用等語。經
    查：
(二)、查公訴人以被告庚○○偵查中之自白，而認被告庚○○無償
    轉讓予證人己○○施用，然觀諸被告庚○○於偵查中供稱：
    我於96年7 月20日是否有提供安非他命予證人己○○，記不
    清楚云云（詳偵卷1 第54頁），則被告庚○○是否有自白於
    96 年7月20日提供安非他命予證人己○○，自非無疑，而被
    告庚○○於本院先供稱：我於96年7 月20日有提供安非他命
    予證人己○○云云，嗣又改稱：係證人己○○未經我同意，
    自行將放置在我住處客廳上安非他命吸食器拿取施用等語，
    其前後供述不一，是被告庚○○前開自白，是否與事實相符
    ，即非無疑，自須有積極之補強證據相佐，始可以之作為不
    利被告庚○○之認定，尚難單憑被告庚○○前後所供相歧，
    在無其他證據足以佐證之情形下，遽認其確有公訴人指涉轉
    讓第二級毒品甲基安非他命之犯行。
(三)、次查，公訴人以證人己○○於高雄憲兵隊證稱：我於96年7
    月20日15時許在庚○○高雄市○○區○○路94之2 號3 樓住
    處客廳內，由被告庚○○給我內裝安非他命之玻璃吸食器，
    用火燃燒吸食該煙霧云云（詳憲兵卷5 第43頁），而認被告
    庚○○無償轉讓甲基安非他命云云，經查，證人己○○於高
    雄憲兵隊所為之證詞，無證據能力，已如前述，是證人己○○證述既不具證據能力，無法作為本案之證據使用，是無法
    證明被告庚○○有無償轉讓安非他命予證人己○○之事實，
    且證人己○○於本院證稱：我在96年7 月20日15時許至被告
    高雄市○○區○○路94之2 號3 樓住處後，因客廳桌上有安
    非他命吸食器，在未經被告庚○○同意自行拿取施用等語（
    詳本院卷2 第84頁至第85頁），足證被告庚○○並未交付轉
    讓第二級毒品非他命予證人己○○之事實。公訴人援引證人
    己○○高雄憲兵隊所為之不具證據能力之審判外陳述，為被
    告之論據，難援為上開事實之認定。
五、綜上，本件公訴人所為舉證，尚未達一般人均不致有所懷疑
    而得確信被告2 人涉嫌販賣第一級毒品海洛因予證人丁○○
    、販賣第二級毒品甲基安非他命予證人戊○○及被告庚○○
    有轉讓第二級毒品甲基安非他命予證人己○○犯行之程度，
    而有合理懷疑存在，揆諸前開說明，是被告2 人此部分之犯
    罪即屬不能證明，自均應由本院為無罪判決之諭知。
據上論斷，應依刑事訴訟法第299 條第1 項前段、第301 條第1
項、毒品危害防制條例第4 條第2 項、第8 條第1 項、第18條第
1 項、第19條第1 項，刑法第11條前段、第28條、第47條第1 項
、第51條第5 款、第8 款、第9 款、第37條第2 項，判決如主文
。
本案經檢察官甲○○到庭執行職務。
中    華    民    國    97    年    7     月    30    日
                刑事第十六庭  審判長法  官  李代昌
                                    法  官  周宛瑩
                                    法  官  文昌
以上正本證明與原本無異。
如不服本判決應於收受本判決後10日內向本院提出上訴書狀，其
未敘述上訴理由者，並得於提起上訴後10日內向本院補提理由書
狀（均須按他造當事人之人數附繕本）「切勿逕送上級法院」。
中    華    民    國    97    年    7     月    30    日
                                    書記官  吳良美
 附表一：在被告庚○○住處扣得之物
┌──┬────────┬─────────────┬────────────┐
│編號│物品名稱及數量  │    鑑  定  結  果        │鑑    定    書    證    │
├──┼────────┼─────────────┼────────────┤
│1   │晶體1 包        │甲基安非他命（驗前淨重1.86│高雄醫學大學附設中和紀念│
│    │                │1 公克，驗後淨重1.859公克 │醫院檢驗報告編號0000-000│
│    │                │，及內含甲基安非他命難以析│（詳偵卷1第31頁）       │
│    │                │離之包裝袋1 個）          │                        │
├──┼────────┼─────────────┼────────────┤
│2   │晶體1 包        │甲基安非他命（驗前淨重1.57│高雄醫學大學附設中和紀念│
│    │                │1 公克，驗後淨重1.569 公克│醫院檢驗報告編號0000-000│
│    │                │，及內含甲基安非他命難以析│（詳偵卷1第32頁）       │
│    │                │離之包裝袋1 個）          │                        │
├──┼────────┼─────────────┼────────────┤
│3   │晶體1 包        │甲基安非他命（驗前淨重2.02│高雄醫學大學附設中和紀念│
│    │                │3 公克，驗後淨重2.021 公克│醫院檢驗報告編號0000-000│
│    │                │，及內含甲基安非他命難以析│（詳偵卷1第33頁）       │
│    │                │離之包裝袋1 個）          │                        │
├──┼────────┼─────────────┼────────────┤
│4   │晶體1 包        │甲基安非他命（驗前淨重3.36│高雄醫學大學附設中和紀念│
│    │                │公克，驗後淨重3.358 公克，│醫院檢驗報告編號0000-000│
│    │                │及內含甲基安非他命難以析離│（詳偵卷1第34頁）       │
│    │                │之包裝袋1 個）            │                        │
├──┼────────┼─────────────┼────────────┤
│5   │晶體1 包        │甲基安非他命（驗前淨重3.56│高雄醫學大學附設中和紀念│
│    │                │9公克，驗後淨重3.567 公克 │醫院檢驗報告編號0000-000│
│    │                │，及內含甲基安非他命難以析│（詳偵卷1第35頁）       │
│    │                │離之包裝袋1 個）          │                        │
├──┼────────┼─────────────┼────────────┤
│6   │晶體1 包        │甲基安非他命（驗前淨重3.57│高雄醫學大學附設中和紀念│
│    │                │4公克，驗後淨重3.572 公克 │醫院檢驗報告編號0000-000│
│    │                │，及內含甲基安非他命難以析│（詳偵卷第36頁）        │
│    │                │離之包裝袋1 個）          │                        │
├──┼────────┼─────────────┼────────────┤
│7   │晶體1 包        │甲基安非他命（驗前淨重1.58│高雄醫學大學附設中和紀念│
│    │                │公克，驗後淨重1.578 公克，│醫院檢驗報告編號0000-000│
│    │                │及內含甲基安非他命難以析離│（詳偵卷1第37頁）       │
│    │                │之包裝袋1 個）            │                        │
├──┼────────┼─────────────┼────────────┤
│8   │晶體1 包        │甲基安非他命（驗前淨重0.79│高雄醫學大學附設中和紀念│
│    │                │ 公 克，驗後淨重0.788 公克│醫院檢驗報告編號0000-000│
│    │                │，及內含甲基安非他命難以析│（詳偵卷1第38頁）       │
│    │                │離之包裝袋1 個）          │                        │
├──┼────────┼─────────────┼────────────┤
│9   │晶體1 包        │甲基安非他命（驗前淨重1.57│高雄醫學大學附設中和紀念│
│    │                │9公克，驗後淨重1.577 公克 │醫院檢驗報告編號0000-000│
│    │                │，及內含甲基安非他命難以析│（詳偵卷1第39頁）       │
│    │                │離之包裝袋1 個）          │                        │
├──┼────────┼─────────────┼────────────┤
│10  │晶體1 包        │甲基安非他命（驗前淨重1.57│高雄醫學大學附設中和紀念│
│    │                │7公克，驗後淨重1.575 公克 │醫院檢驗報告編號0000-000│
│    │                │，及內含甲基安非他命難以析│（詳偵卷1第40頁）       │
│    │                │離之包裝袋1 個）          │                        │
├──┼────────┼─────────────┼────────────┤
│11  │電子秤1台       │海洛因陽性反應            │高雄醫學大學附設中和紀念│
│    │                │甲基安非他命陽性反應      │醫院檢驗報告編號0000-000│
│    │                │                          │（詳本卷第77頁）        │
├──┼────────┼─────────────┼────────────┤
│12  │電子秤1台       │甲基安非他命陽性反應      │高雄醫學大學附設中和紀念│
│    │                │海洛因陰性反應            │醫院檢驗報告編號0000-000│
│    │                │                          │（詳本卷第78頁）        │
├──┼────────┼─────────────┼────────────┤
│13  │夾鍊袋1包       │海洛因陰性反應            │高雄醫學大學附設中和紀念│
│    │                │甲基安非他命陰性反應      │醫院檢驗報告編號0000-000│
│    │                │                          │（詳本院卷第79頁）      │
├──┼────────┼─────────────┼────────────┤
│14  │夾鍊袋1包       │海洛因陰性反應            │高雄醫學大學附設中和紀念│
│    │                │甲基安非他命陰性反應      │醫院檢驗報告編號0000-000│
│    │                │                          │（詳本院卷第80頁）      │
├──┼────────┼─────────────┼────────────┤
│15  │夾鍊袋1包       │海洛因陰性反應            │高雄醫學大學附設中和紀念│
│    │                │甲基安非他命陰性反應      │醫院檢驗報告編號0000-000│
│    │                │                          │（詳本院卷第81頁）      │
├──┼────────┼─────────────┼────────────┤
│16  │夾鍊袋1包       │海洛因陰性反應            │高雄醫學大學附設中和紀念│
│    │                │甲基安非他命陰性反應      │醫院檢驗報告編號0000-000│
│    │                │                          │（詳本院卷第82頁）      │
├──┼────────┼─────────────┼────────────┤
│17  │門號0000000000號│                          │                        │
│    │NOKIA牌行動電話 │                          │                        │
├──┼────────┼─────────────┼────────────┤
│18  │門號0000000000號│                          │                        │
│    │NOKIA牌行動電話 │                          │                        │
└──┴────────┴─────────────┴────────────┘
附表二：在被告庚○○住處所扣得之物
┌──┬────────┬─────────────┬────────────┐
│編號│物品名稱及數量  │    鑑  定  結  果        │鑑    定    書    證    │
├──┼────────┼─────────────┼────────────┤
│1   │玻璃球連接橡皮管│甲基安非他命陽性反應      │高雄醫學大學附設中和紀念│
│    │1個             │                          │醫院檢驗報告編號0000-000│
│    │                │                          │（詳本院卷第83頁）      │
├──┼────────┼─────────────┼────────────┤
│2   │玻璃球連接綠色吸│甲基安非他命陽性反應      │高雄醫學大學附設中和紀念│
│    │管1 個          │                          │醫院檢驗報告編號0000-000│
│    │                │                          │（詳本院卷第84頁）      │
├──┼────────┼─────────────┼────────────┤
│3   │玻璃球連接綠吸管│甲基安非他命陽性反應      │高雄醫學大學附設中和紀念│
│    │1 個            │                          │醫院檢驗報告編號0000-000│
│    │                │                          │（詳本院卷第85頁）      │
├──┼────────┼─────────────┼────────────┤
│4   │門號0000000000號│                          │                        │
│    │3GNET牌行動電話 │                          │                        │
├──┼────────┼─────────────┼────────────┤
│5   │門號00000000000 │                          │                        │
│    │號Sony Ericsson │                          │                        │
│    │牌行動電話      │                          │                        │
└──┴────────┴─────────────┴────────────┘
附表三：在被告庚○○住處扣得之物
┌──┬────────┬─────────────┬────────────┐
│編號│物品名稱及數量  │    鑑  定  結  果        │鑑    定    書    證    │
├──┼────────┼─────────────┼────────────┤
│1   │白粉3 包        │第一級毒品海洛因（合計淨重│法務部調查局96年9 月1 日│
│    │                │2.51公克，空包裝重0.99公克│調科壹字第09623064590 號│
│    │                │，純度81.60 ％，純質淨重2.│鑑定書（詳偵卷1第70頁） │
│    │                │05公克及內含與海洛因難以析│                        │
│    │                │離之包裝袋3個）           │                        │
├──┼────────┼─────────────┼────────────┤
│2   │無色吸管1 支    │海洛因陽性反應            │高雄醫學大學附設中和紀念│
│    │                │                          │醫院檢驗報告編號0000-000│
│    │                │                          │（詳本院卷第87頁）      │
├──┼────────┼─────────────┼────────────┤
│3   │塑膠鏟子（粉紅色│海洛因陽性反應            │高雄醫學大學附設中和紀念│
│    │子杓子）1支     │                          │醫院檢驗報告編號0000-000│
│    │                │                          │（詳本院卷第88頁）      │
├──┼────────┼─────────────┼────────────┤
│4   │塑膠鏟子（白色小│海洛因陽性反應            │高雄醫學大學附設中和紀念│
│    │杓子）1 支      │                          │醫院檢驗報告編號0000-000│
│    │                │                          │（詳本院卷第89頁）      │
├──┼────────┼─────────────┼────────────┤
│5   │已使用針筒1盒   │海洛因陽性反應            │高雄醫學大學附設中和紀念│
│    │                │甲基安非他命陰性反應      │醫院檢驗報告編號0000-000│
│    │                │                          │（詳本院卷第93頁）      │
├──┼────────┼─────────────┼────────────┤
│6   │注射用水1 盒（塑│海洛因陰性反應            │高雄醫學大學附設中和紀念│
│    │膠軟瓶）        │甲基安非他命陰性反應      │醫院檢驗報告編號0000-000│
│    │                │                          │（詳本院卷第90頁）      │
├──┼────────┼─────────────┼────────────┤
│7   │褐色吸管1 支    │甲基安非他命陽性反應      │高雄醫學大學附設中和紀念│
│    │                │                          │醫院檢驗報告編號0000-000│
│    │                │                          │（詳本院卷第86頁）      │
├──┼────────┼─────────────┼────────────┤
│8   │注射用水1 盒內含│Diazepam陽性反應          │高雄醫學大學附設中和紀念│
│    │2 支褐色玻璃瓶裝│                          │醫院檢驗報告編號0000-000│
│    │                │                          │（詳本院卷第91頁）      │
├──┼────────┼─────────────┼────────────┤
│9   │未使用針筒1盒   │海洛因陰性反應            │高雄醫學大學附設中和紀念│
│    │                │甲基安非他命陰性反應      │醫院檢驗報告編號0000-000│
│    │                │                          │（詳本院卷第92頁）      │
├──┼────────┼─────────────┼────────────┤
│10  │粉末1 包        │甲基安非他命陰性反應      │高雄醫學大學附設中和紀念│
│    │                │                          │醫院檢驗報告編號0000-000│
│    │                │                          │（詳偵卷第41頁）        │
├──┼────────┼─────────────┼────────────┤
│11  │粉末1 包        │甲基安非他命陰性反應      │高雄醫學大學附設中和紀念│
│    │                │                          │醫院檢驗報告編號0000-000│
│    │                │                          │（詳偵卷第42頁）        │
└──┴────────┴─────────────┴────────────┘
附錄論罪法條：
毒品危害防制條例第4條
製造、運輸、販賣第一級毒品者，處死刑或無期徒刑；處無期徒
刑者，得併科新臺幣1 千萬元以下罰金。
製造、運輸、販賣第二級毒品者，處無期徒刑或7 年以上有期徒
刑，得併科新臺幣7 百萬元以下罰金。
製造、運輸、販賣第三級毒品者，處5 年以上有期徒刑，得併科
新臺幣5 百萬元以下罰金。
製造、運輸、販賣第四級毒品者，處3 年以上10年以下有期徒刑
，得併科新臺幣3 百萬元以下罰金。
製造、運輸、販賣專供製造或施用毒品之器具者，處1 年以上7
年以下有期徒刑，得併科新臺幣1 百萬元以下罰金。
前五項之未遂犯罰之。
毒品危害防制條例第8條
轉讓第一級毒品者，處1 年以上7 年以下有期徒刑，得併科新臺
幣1 百萬元以下罰金。
轉讓第二級毒品者，處6 月以上5 年以下有期徒刑，得併科新臺
幣70萬元以下罰金。
轉讓第三級毒品者，處3 年以下有期徒刑，得併科新臺幣30萬元
以下罰金。
轉讓第四級毒品者，處1 年以下有期徒刑，得併科新臺幣10萬元
以下罰金。
前四項之未遂犯罰之。
轉讓毒品達一定數量者，加重其刑至二分之一，其標準由行政院
定之。


司法院資訊處製作；財團法人民間司法改革基金會備份。
